---
title: "Tarea 7"
author: "[correo alumno]"
output:
  html_document
---

---

# Instrucciones

- Esta tarea tiene ejercicios para realizar comparaciones de medias de tres o más grupos.

- Usaremos datos recolectados por el Instituto Nacional de la Juventud a partir de su novena encuesta (2018), sobre la actitud de los jóvenes chilenos hacia distintos temas valóricos.

- El archivo con los datos se llama:

```

base_injuv_2018.csv

```

- El contenido de estos datos incluye:

```

#-------------------------------------------------------------------
# contenido de los datos
#-------------------------------------------------------------------

 $ EDAD      : int  23 22 27 15 16 15 29... # Edades de 18 a 29 años
 $ SEXO      : int  2 1 1 1 2 1 1 2 1 2 ... # 1= mujer; 2= hombre
 $ NSE       : int  3 2 2 3 2 2 3 3 2 1 ... # 1= alto; 2= medio; 3= bajo
 $ matrimonio: int  4 2 3 3 3 4 3 1 1 2 ... # Acuerdo con "El matrimonio como una institución para toda la vida"

```


---


# Ejercicio 1. Cargar datos de una población.

Abra estos datos, y guardelos en un objeto llamado `datos_injuv`.


```{r}

# Escriba su código de respuesta aquí

```



# Ejercicio 2. Creación de grupos de edad.

Recodifique la variable `EDAD` en una nueva variable `edad_cat` que contenga tres grupos:

  - Grupo A: Jovenes hasta 19 años 
  - Grupo B: Jovenes mayores de 19 años y menores de 25
  - Grupo C: Jovenes de 25 y más años


```{r}

# Escriba su código de respuesta aquí


```


# Ejercicio 3. Obtener una submuestra

Cree una muestra de 500 casos y guárdela en un objeto llamado "datos_modelo". Utilice su RUT como set.seed() para que la muestra sea única. En el siguiente código se incluye un ejemplo para realizar la selección de submuetsra, mediante `dplyr::slice_sample()`.

```{r}


library(dplyr)
set.seed(1234567890)
# datos_modelo <- datos_a_emplear %>%
#                 dplyr::slice_sample(n = 1000)



```

# Ejercicio 4. Medias descriptivas

Calcule las medias de las respuestas al item `datos_tarea$matrimonio` para los distintos grupos de edad en `edad_cat`

```{r}


```

- **Respuesta**
  - Media grupo A: `#....indicar su respuesta en esta línea, y borrar este comentario.`
  - Media grupo B: `#....indicar su respuesta en esta línea, y borrar este comentario.`
  - Media grupo C: `#....indicar su respuesta en esta línea, y borrar este comentario.`


# Ejercicio 5. Crear variables indicadoras

A partir de la variable `edad_cat` cree variables indicadoras de tal manera que el grupo A sea el grupo de referencia.

```{r}

# Escriba su código de respuesta aquí


```


# Ejercicio 6. Realize una regresión múltiple prediciendo por grupos de edad.


Realize un modelo de regresión múltiple para determinar si los grupos de edad (`edad_cat`) predicen de forma estadisticamente significativa la variable de respuesta `matrimonio`. Muestre los resultados del modelo usando el comando `summary()`


```{r}



```


# Ejercicio 7. Reporte los resultados del modelo de regresión múltiple

Calcule o identifique los siguientes elementos del modelo anterior:

  - Media del grupo A
  - Media del grupo B
  - Media del grupo C
  - Desviación estándar de los residuos
  - Numero de casos
  - Estadígrafo F


```{r}


```

- **Respuesta**

  - Media del grupo A: `#....indicar su respuesta en esta línea y borrar este comentario.`
  - Media del grupo B: `#....indicar su respuesta en esta línea y borrar este comentario.`
  - Media del grupo C: `#....indicar su respuesta en esta línea y borrar este comentario.`
  - Desviación estándar de los residuos: `#....indicar su respuesta en esta línea, y borrar este comentario.`
  - Numero de casos: `#....indicar su respuesta en esta línea y borrar este comentario.`
  - Estadígrafo F: `#....indicar su respuesta en esta línea y borrar este comentario.`



# Ejercicio 8. Hipótesis estadisticas

Indique en palabras cual es la hipótesis nula respecto a la relación entre los grupos de edad y las respuestas a la pregunta `matrimonio` en el análisis anterior y cuál es la hipotesis alternativa.

Explique si en este caso corresponde rechazar o no rechazar la hipótesis nula y en que elementos se basa para tomar es decisión.


- **Respuesta**
  - Hipotesis nula: `#....indicar su respuesta en esta línea y borrar este comentario.`
  - Hipotesis alternativa: `#....indicar su respuesta en esta línea y borrar este comentario.`
  - Decisión (con justificación): `#....indicar su respuesta y borrar este comentario.`


# Ejercicio 9. Diferencias de medias

Considerando la respuesta a la pregunta anterior, cuando corresponda indique si hay evidencia estadisticamente significativa de una diferencia entre (i) el grupo A y el grupo B y (ii) entre el grupo A y grupo C. Indique en que partes del resultado del análisis se basa para responder.


- **Respuesta**
  `#....indicar su respuesta y borrar este comentario.`



# Ejercicio 10. Más diferencias de medias

Si quisiera obtener directamente en el resultado de la regresión las comparaciones (i) entre el grupo A y C y (ii) entre el grupo B y C, ¿Que tendría que haber cambiado en los predictores del modelo de regresión?

- **Respuesta**
  `#....indicar su respuesta y borrar este comentario.`



# Ejercicio 11. ANOVA

Realize un ANOVA evaluando las diferencias de medias entre los grupos A, B y C respecto de la variable `matrimonio` y genere el análisis de comparaciones múltiples de Tukey. Reporte si el análisis identifica diferencias estadisticamente significativas entre los grupos B y C.

```{r}


```

- **Respuesta**
  - `#....indicar su respuesta en esta línea, y borrar este comentario.`

